台灣高等法院刑事裁定　　　　　　　　 100年度抗字第1407號
抗　告　人　顏見豪
上列抗告人因妨害自由案件，不服台灣板橋地方法院中華民國
100 年11月10日100 年度撤緩字第317 號撤銷緩刑宣告之裁定（
聲請案號：台灣板橋地方法院檢察署100 年度執聲字第3044號）
，提起抗告，本院裁定如下：
    主  文
抗告駁回。
    理  由
一、抗告意旨略以：抗告人即受刑人顏見豪因妨害自由案件，前
  經台灣桃園地方法院以98年度簡字第57號判決判處有期徒刑6
  月，宣告緩刑4 年，其犯罪時間在民國97年8 月至11月間，該
  案件係因受刑人不知法律，經法官曉諭如予認罪，獲判緩刑，
  緩刑期滿後即沒有事，致受刑人輕易認罪，而台灣高等法院99
  年度上訴字第3718號案件之犯罪期間，在97年間，因受刑人自
  緩刑宣告以來，沒有再犯罪，並非緩刑期間再犯罪，請求不要
  撤銷緩刑宣告等語。
二、按刑法第75條及第75條之1 已於98年5 月19日修正，並自98
  年9 月1 日施行，而「於中華民國98年5 月19日刑法修正施行
  前，受緩刑之宣告，98年5 月19日修正刑法施行後，仍在緩刑
  期內者，適用98年5 月19日修正施行之刑法第75條及第75 條
  之1 規定」，刑法施行法第6 條之1 第2 項定有明文。本件受
  刑人前所犯妨害自由案件，經台灣桃園地方法院於98 年3月30
  日以98年度簡字第57號判決判處有期徒刑6 月、緩刑4 年，於
  98年4 月20日確定在案，此有卷附之該案判決及本院被告前案
  紀錄表在卷可稽。是受刑人上揭緩刑，係於98年5 月19日修正
  刑法施行前，受緩刑之宣告，於刑法修正施行後，仍在緩刑期
  間內，揆諸前揭說明，自應適用修正後刑法第75條及第75條之
  1 規定，合先敘明。
三、經查：
  (一)本件受刑人因妨害自由案件，經台灣桃園地方法院以98年度
    簡字第57號判決判處有期徒刑6 月，宣告緩刑4 年，並於98
    年4 月20日確定（下稱：第一案），業見前述，而其於緩刑
    期前之97年8 月至11月，因故意犯妨害自由罪，經本院於
    100 年8 月31日以99年度上訴字第3718號判決判處有期徒刑
    5 月，於100 年9 月26日確定，有該案判決及本院被告前案
    紀錄表在卷足憑（下稱：第二案）。是受刑人於第一案緩刑
    期前，因故意犯他罪，而在緩刑期間內受6 月以下有期徒刑
    宣告確定，已堪認定。
  (二)緩刑前因故意犯他罪，而在緩刑期內受6 月以下有期徒刑、
    拘役或罰金之宣告確定者，足認原宣告之緩刑難收其預期效
    果，而有執行刑罰之必要者，得撤銷其宣告，修正後刑法第
    75條之1 第1 項第1 款有明文規定。按刑法第75條之1 第1
    項撤銷緩刑之規定，除須具備各款之要件外，該條係採裁量
    撤銷主義，賦予法院撤銷與否之權限，於該條第1 項規定係
    以「足認原宣告之緩刑難收其預期效果，而有執行刑罰之必
    要」為實質要件，供作審認之標準。亦即於法律所定「得」
    撤銷緩刑之情形，法官應依職權本於合目的性之裁量，妥適
    審酌受刑人所犯前後數罪間，關於法益侵害之性質、再犯之
    原因、違反法規範之情節是否重大、受刑人主觀犯意所顯現
    之惡性及其反社會性等各情，是否已使前案原為促使惡性輕
    微之受刑人或偶發犯、初犯改過自新而宣告之緩刑，已難收
    其預期之效果，而確有執行刑罰之必要，供作審認之標準。
  (三)原裁定審酌受刑人所犯之前後二案，均為故意犯，皆屬妨害
    自由之犯罪，顯有漠視法律規範之情，且二案犯行時間相距
    甚近，第二案案犯行次數更多達4 次，時間持續長達3 個月
    餘，再審諸受刑人雖於第一案坦承犯行，然就第二案犯行迄
    本院判決確定前，均始終否認該部分犯行。復觀諸受刑人係
    以組織方式，挾暴力以恐嚇手段催討債務，使債務人心生畏
    怖，其犯罪手段具反覆實施性，破壞社會生活安全及正常秩
    序甚鉅，足認其法治觀念薄弱，是第一案所宣告之緩刑，顯
    難收預期之效果，而有執行刑罰之必要。原審因而認檢察官
    之聲請為有理由，裁定撤銷受刑人緩刑之宣告，於法尚無不
    合。
四、抗告意旨所稱其未涉犯第一案之妨害自由罪乙節，因受刑人
  不服撤銷緩刑宣告之裁定，提起抗告者，應以關於撤銷緩刑是
  否適當為限，至於原宣告緩刑之判決有無錯誤，不得據為抗告
  理由（最高法院19年抗字第137 號判例意旨參看）。又刑法第
  75條之1 規定：「（第1 項）受緩刑之宣告而有下列情形之一
  ，足認原宣告之緩刑難收其預期效果，而有執行刑罰之必要者
  ，得撤銷其宣告：一、緩刑前因故意犯他罪，而在緩刑期內受
  6 月以下有期徒刑、拘役或罰金之宣告確定者。二、緩刑期內
  因故意犯他罪，而在緩刑期內受6 月以下有期徒刑、拘役或罰
  金之宣告確定者。三、緩刑期內因過失更犯罪，而在緩刑期內
  受有期徒刑之宣告確定者。四、違反第74 條 第2 項第1 款至
  第8 款所定負擔情節重大者。（第2 項）前條第2 項之規定，
  於前項第1 款至第3 款情形亦適用之。」原審依修正後刑法第
  75條之1 第1 項第1 款，為受刑人緩刑宣告撤銷之裁定，已如
  前述，而受刑人卻以修正後刑法第75條之1 第1 項第2 款事由
  提起抗告，未指摘原裁定有何不當，尚難認有理由。綜上，本
  件抗告為無理由，應予駁回。
據上論斷，應依刑事訴訟法第412條，裁定如主文。
中    華    民    國    100   年    12    月    12    日
                  刑事第十九庭審判長法  官  鄧振球
                                    法  官  彭幸鳴
                                    法  官  曾德水
以上正本證明與原本無異。
不得再抗告。
                                    書記官  吳玉華
中    華    民    國   100    年    12    月    12    日